臺灣屏東地方法院刑事判決　　　　　　 99年度交訴字第122號
公　訴　人　臺灣屏東地方法院檢察署檢察官
被　　　告　張士亭
上列被告因過失致人於死案件，經檢察官提起公訴（99年度偵字
第10370 號），被告於準備程序中就被訴事實為有罪之陳述，經
本院告知簡式審判程序之旨，並聽取被告與公訴人之意見後，合
議庭裁定由受命法官獨任進行簡式審判程序，判決如下：
    主  文
張士亭犯過失致人於死罪，處有期徒刑參月，如易科罰金，以新
臺幣壹仟元折算壹日，緩刑貳年。
    事  實
一、張士亭考領有普通小型車駕駛執照，於民國99年8 月5 日晚
    間7 時13分許，駕駛其所有車牌號碼5686—VP號自用小客車
    ，沿屏東縣恆春鎮省道台26線公路（即屏東縣恆春鎮○○路
    ）由北往南方向行駛於外側汽車車道上，行至該路段與忠孝
    巷之無號誌交岔路口（即臺26線南下29.5公里處）時，原應
    注意減速慢行，作隨時停車之準備及應注意車前狀況，並隨
    時採取必要之安全措施，而依當時之天候、路況及視距均良
    好，並無不能注意之情事，其竟疏未注意減速慢行及車前狀
    況，適有鄭宗雄拖著推車載運垃圾由忠孝巷方向欲橫越該路
    口，欲至南灣路南下車道之機車道與汽車道間安全島所擺放
    之垃圾車廂倒垃圾，詎因張士亭前開疏失，致其所駕駛之上
    開自用小客車之右前保險桿部位撞擊鄭宗雄及其所拖之推車
    ，鄭宗雄之頭部因而撞擊上開自小客車之左前擋風玻璃，並
    受有頭部外傷及顱內出血等傷害，嗣經送醫急救後，仍於翌
    日（即同年月6 日）凌晨3 時許，因不治而死亡。張士亭於
    本件肇事後，在未有偵查犯罪職權之機關或公務員發現前，
    向前來現場處理之警員坦承其為本件肇事人，並接受裁判。
二、案經鄭宗雄之妻郭金霞訴由屏東縣政府警察局恆春分局移送
    臺灣屏東地方法院檢察署檢察官偵查起訴。
    理  由
一、本件被告張士亭所犯係死刑、無期徒刑、最輕本刑為3 年以
    上有期徒刑以外之罪，其於本院準備程序中就前揭被訴事實
    為有罪之陳述，經告知簡式審判程序之旨，並聽取其與公訴
    人之意見後，本院認無不得或不宜改依簡式審判程序進行之
    處，爰依刑事訴訟法第273 條之1 第1 項、第284 條之1 ，
    裁定依簡式審判程序審理，合先敘明。
二、訊據被告張士亭對於上揭時、地駕駛上開自用小客車，因過
    失發生本件道路交通事故，致被害人鄭宗雄受有前開傷害，
    並因而不治死亡之事實，於警詢、偵查及本院審理時均坦承
    不諱，核與證人即被害人之妻郭金霞於警詢中所述情節大致
    相符，並有屏東縣政府警察局恆春分局道路交通事故現場圖
    、道路交通事故調查報告表、車牌號碼5686-VP 號自用小客
    車車輛詳細資料表、現場採證照片26張、鄭宗雄之南門醫院
    99年8 月5 日第7953號診斷證明書及長庚醫療財團法人高雄
    長庚紀念醫院99年8 月6 日診E8921 號診斷證明書各1 紙、
    臺灣高雄地方法院檢察署檢察官99年8 月6 日相驗筆錄、檢
    驗報告書、相驗結果報告書、99甲字第1474號相驗屍體證明
    書各1 份、屏東縣政府警察局恆春分局99年8 月10日恆警刑
    溪字第0990012413號函暨所檢附之鄭宗雄相驗照片21張及車
    牌號碼58686-VP號自用小客車車損外觀採證照片14張( 見相
    字卷第4 至7 、12、14至26、29、30、39、43、45至50、52
    頁、恆相字卷第4 至22頁) 在卷可稽，足徵被告張士亭上開
    任意性之自白核與事實相符，應堪信為真實。按汽車行駛時
    ，駕駛人應注意車前狀況，並隨時採取必要之安全措施，又
    行經設有彎道、坡路、狹路、狹橋、隧道、學校、醫院標誌
    之路段、道路施工路段、泥濘或積水道路、無號誌之交岔路
    口及其他人車擁擠處所，或因雨霧致視線不清或道路發生臨
    時障礙，均應減速慢行，作隨時停車之準備，道路交通安全
    規則第94條第3 項及第93條第1 項第2 款分別定有明文。查
    被告張士亭考領有普通小型車駕駛執照，業據被告陳明在卷
     (見本院卷第25頁背面) ，是其對上揭道路交通安全規定，
    應知悉甚詳，且衡之案發時地天候、路面狀況無缺陷及視距
    良好等情形觀之，並無不能注意之情況，詎其駕駛前開自用
    小客車，應注意、能注意而疏未注意，進而肇致本件交通事
    故，造成被害人鄭宗雄受有上述嚴重傷害因而不治死亡，是
    被告張士亭之過失行為與被害人鄭宗雄之死亡結果二者間具
    有相當因果關係。從而，本案事證明確，被告張士亭上開過
    失致人於死之犯行，應堪以認定。
三、核被告張士亭上開所為，係犯刑法第276 條第1 項之過失致
    人於死罪。又被告於本案車禍發生後，在前述犯行未為有偵
    查犯罪職權之機關或公務員知悉前，當場主動向前來現場處
    理之員警承認其為肇事者而接受裁判等情，有屏東縣政府警
    察局恆春分局交通事故肇事人自首情形紀錄表1 紙（見相字
    卷第10-1頁）附卷可參，是被告之行為，已符合自首要件之
    規定，應依刑法第62條前段之規定，減輕其刑。爰審酌被告
    駕駛上開自用小客車，因疏未注意車前狀況而與被害人鄭宗
    雄發生交通事故後，致被害人鄭宗雄受有前揭嚴重傷害後而
    不治死亡，造成被害人家屬難以彌補之傷痛，所為實屬可議
    ，惟念及其於犯罪後已坦認犯行，犯後態度良好，並已與被
    害人鄭宗雄之家屬即達成和解，有被告提出之和解書1 紙（
    見本院卷第11頁）附卷可憑，並衡及其素行、智識程度、生
    活狀況及被告過失態樣等一切情狀，量處如主文所示之刑，
    並依其學歷為大學畢業，家庭經濟情況為勉持( 見警詢筆錄
    受詢問人欄所載) 等情，諭知如主文所示之易科罰金折算標
    準。又被告張士亭前並無犯罪紀錄，素行良好，有臺灣高等
    法院被告前案紀錄表1 份在卷可參，且其就與被害人鄭宗雄
    之家屬達成和解之金額已全數給付完畢，業據被告於本院審
    理中陳明在卷（見本院卷第25頁），並有前揭和解書及本院
    公務電話記錄( 見本院卷第11、12頁) 存卷可憑，本院綜合
    上情，認被告經此次偵審程序及刑之宣告後，應知警惕而無
    再犯之虞，爰依刑法第74條第1 第1 款之規定，宣告緩刑2
    年。
據上論斷，應依刑事訴訟法第273 條之1 第1 項、第284 條之1
、第299 條第1 項前段，刑法第276 條第1 項、第62條前段、第
41條第1 項前段、第74條第1 項第1 款，刑法施行法第1 條之1
，判決如主文。
本案經檢察官鍾佩真到庭執行職務。
中    華    民    國   100    年    1     月    31    日
                  交通法庭     法  官  許瑜容
以上正本證明與原本無異。
如不服本判決應於收受本判決送達後十日內向本院提出上訴書狀
，其敘述上訴理由者，並得於提起上訴後十日內向本院補提理由
書狀（均須按他造當事人之人數附繕本）「切勿逕送上級法院」
中    華    民    國   100    年    1     月    31    日
                               書記官  龔惠婷
附錄本判決論罪科刑法條全文：
中華民國刑法第276 條
因過失致人於死者，處2 年以下有期徒刑、拘役或2 千元以下罰
金。
從事業務之人，因業務上之過失犯前項之罪者，處5 年以下有期
徒刑或拘役，得併科3 千元以下罰金。